臺灣高等法院臺南分院刑事判決　　　　　九十一年度上易字第九一二號　Ａ
　　　上　訴　人
　　　即　被　告　丙　○　○
右上訴人因竊盜案件，不服臺灣雲林地方法院九十一年度易字第七四號中華民國九十
一年六月二十日第一審判決（起訴案號：臺灣雲林地方法院檢察署九十一年度偵字第
三四七號，及移送併辦案號：臺灣臺中地方法院檢察署九十一年度偵字第三四四八號
），提起上訴，本院判決如左：
      主      文
上訴駁回。
      事      實
一、丙○○前於民國（下同）八十六年間，因贓物案，經臺灣高等法院臺中分院於八
    十六年六月十日以八十六年度上易字第一一一四號判處有期徒刑五月確定，甫於
    九十年二月二日執行完畢。詎不知悔改，竟基於意圖為自已不法所有之概括犯意
    ，先與姓名、年籍不詳之成年女子（年約四十歲）為犯意聯絡及行為分擔，於九
    十年十二月一日十二時許，無故侵入台中梧棲鎮○○路二八八號總安汽車停業中
    之廠房建築物及其附連圍繞之土地（侵入廠房等部分未據告訴），以破壞剪（未
    扣案）剪下廠房內之電纜線後，堆置在圍牆上，因觸動保全系統，為保全人員王
    啟陽趕到發現，王啟陽要求丙○○及該姓名、年籍不詳之成年女子留下等候警方
    處理，丙○○於要求王啟陽不可亂說話後，迅速將破壞剪收放後車箱後，駕駛車
    牌ＥＩ－５８９９號汽車載該成年女子一同離去，嗣警方依王啟陽所記下之車牌
    號碼循線查出丙○○，並由王啟陽於警訊時指認口卡及於檢察官訊問時當庭指認
    丙○○。又丙○○本於上揭意圖為自已不法所有之概括犯意，另與甲○○ (另併
    臺灣台中地方法院審理，五十九年十一月六日出生）為犯意聯絡及行為分擔，於
    九十一年一月十九日下午八時三十分許，無故侵入雲林縣林內鄉○○路二０五號
    農寶食品公司（下稱農寶公司）所有之停業中之廠房及其附連圍繞之土地（侵入
    廠房等部分亦未據告訴），丙○○隨手於廠房附近空地撿拾他人所有棄置，且客
    觀上足供兇器使用之鐮刀（柄長八九‧二公分，鐵質部分略有生銹，長三十七‧
    五公分、最寬部分長五‧二公分、與柄相接部分直徑與柄同約二‧九公分），用
    之竊割農寶公司所種植之椰子樹果實椰子二十一顆，甲○○則在外擔任把風，得
    手後，丙○○於企圖爬越廠區圍牆離去時為警查獲，並起出椰子二十一顆由農寶
    公司廠房看管人乙○○領回，及取出上揭鐮刀一支扣案。
二、案經雲林縣警察局斗六分局報請臺灣雲林地方法院檢察署檢察官偵查起訴，及經
    台中縣警察局清水分局報請臺灣台中地方法院檢察署檢察官偵查及移送併辦。
      理      由
一、上訴人即被告丙○○於原審法院審理時固坦承有偷取椰子之行為，惟辯稱：椰子
    係從地上撿拾的，扣案鐮刀一支係於椰子樹旁，撿拾用以除去雜草及割椰子所用
    既生銹不利，難以傷人，並非兇器，且與攜帶有別。證人王啟陽空言指證我持破
    壞剪，另女的拉電線等情，缺乏實據。當天我是帶一名女子外出要去海邊，因天
    熱才暫停車在圍牆邊，並無偷竊行為，該女子不是甲○○云云。經查：（一）被
    告自承有於九十年十二月一日十二時許，出現在台中梧棲鎮○○路二八八號總安
    汽車工廠之廠房旁，而台中梧棲鎮○○路二八八號總安汽車工廠，對照被告其後
    亦有前述出現在雲林縣林內鄉○○路二０五號農寶公司之廠房，並進入竊盜他人
    物品之行為，則被告在不同時段出現在此等停工中之廠房，且有逗留之情事，自
    難謂其行跡無可疑之處。且證人王啟陽於警偵訊中證稱：「還有一名女子，她正
    在拉電纜線，電纜線是被剪下的，那名女子年約四十左右。」等語（見警卷第十
    四頁反面、九十一年度偵字第三四四八號偵查卷第三十二頁），並於九十一年三
    月二十九日下午偵查當庭指認被告無訛（九十一年度偵字第三四四八號偵查卷第
    三九頁），復於原審到庭證稱：我奉命到現場去看，我到現場時，發現工廠窗戶
    已被破壞（移開），電纜線已被剪斷，出來外面看，看到圍牆上面放有一堆剪斷
    的電纜線，我發現電纜線有在被拉動的情形，我就探頭出去看，發現外面有一男
    一女二人，我看到那個男的拿破壞剪，女的在拉電纜線，我就問他們二人電纜線
    是不是他們剪的？他們說不是，叫我不要亂講話，我就說已經報警了，叫他們二
    人不要離開，後來他們二人就開一台「富豪」（的自小客車）離開現場，我在台
    中地檢署那裡有看到丙○○，而且我在檢察官那裡有指認。」等語（見原審卷第
    六十八頁、第六十九頁），而證人之指認係依其抄下之車牌號碼報警循線查出被
    告後，再行指證，並非無故輕率指認，且有卷附採證照片六幀可供佐證（附於九
    十一年度偵字第三四四八號偵查卷第十六頁至十八頁參照），堪認證人指證之情
    節，確有實據，信而可採。又依現場採證照片顯示證人所稱電纜線確係遭人剪斷
    後堆置於圍牆上，參照被告及該名成年女子，雖經證人告知已報警，請被告二人
    留下，不要離開等語，被告二人聽到報警，非但不留下澄清，反而迅速駕車離去
    ，可見被告與該名成年女子見事跡敗露而情虛逃逸，益徵其二人有竊取電纜線犯
    行無疑。又查被告既有手持破壞剪之行為，該女子又有拉扯被剪斷之電纜線行為
    ，其二人有不法所有之意圖與竊盜犯意之聯絡及行為之分擔，亦堪認定。又據上
    開照片顯示該等電纜線確呈現被剪斷之痕跡，參照證人王啟陽明白證稱被告手持
    破壞剪一情，衡以此等可用以剪斷電纜線之破壞剪均屬鋼鐵材質，其長度、硬度
    等特性，於客觀上足以對人之生命、身體、安全構成威脅，具有危險性，應可認
    足供兇器使用。（二）復查，被告於檢察官偵查中坦供稱：「昨天下午四、五時
    進入，我們爬圍牆進入，帶鐮刀一支割的，我們割了二顆椰樹共盜採了二十一顆
    椰子。」「我們盜來吃的，而鐮刀不是我們攜過去的，該鐮刀是該公司內割草用
    的鐮刀，放在一旁，我是將它拿來割椰子的。」等語（見九十一年度偵字第三四
    七號卷第二二頁反面、第二三頁正面），核與共犯甲○○供稱：「我沒有進去，
    我在車上等，丙○○採的椰子是我們要吃的。」，且核與證人即承辦本案，且在
    場親見被告從農寶公司的圍牆翻爬出來之警員胡原維證稱：當時因見到一台貨車
    停放在農寶公司圍牆邊之路旁，有名女子行跡可疑，當時該名女子在車旁走來走
    去，有躲藏的動作，有把風的行跡，後來就看被告從圍牆爬出，手裡並拿著扣案
    的鐮刀，被告站的位子有很多顆椰子，就通知乙○○開門進去廠房查證等語（見
    原審卷第五十三頁正面），另證人即農寶公司廠房看管人乙○○證稱：當天下午
    四點多我去餵狗時，椰子樹還未被綁上梯架，是後來警員來才發現綁有梯架，鐮
    刀不是公司所有的等語（見原審卷第五十四頁正面），均大致相符，而上開證人
    二人與被告均無仇怨，應無設詞構陷之理，其等證詞應可採信。是則，被告上開
    自白堪認與事實相符，足堪採取，其有為自己不法所有及竊盜犯意，應堪認定。
    再查，農寶公司已停業多時，平時無人居住，僅由證人乙○○不定時進入廠區巡
    視檢查，廠區○道路間築有高逾二公尺之圍牆，該公司空地種有椰子樹，緊臨他
    人所有長滿雜草之空地，此有原審履勘筆錄及現場照片四幀在卷足稽（見原審卷
    第五十一頁、第五十八頁）。參以被告自承當天下午五時許即進入廠區行竊椰子
    ，遲至當日下午八時三十分許，被告要離開廠區遭警查獲時，所竊之椰子已被搬
    到圍牆邊，其進入廠區時留有女性友人甲○○在牆外等候，足認甲○○係為被告
    把風無訛，其彼此間有犯意聯絡及行為分擔，均為共同正犯。此外，復有贓物領
    據一紙、照片七幀附於警卷，及扣案鐮刀一支附卷可稽，均足資佐證。又扣案鐮
    刀經原審當庭勘驗，鐮刀之柄長約八九‧二公分，鐵質部分雖略有生銹，但刀刃
    頂端尖銳，長三十七‧五公分（最寬部分長五‧二公分，與柄相接部分直徑與柄
    同約二‧九公分），既能砍割椰子，依客觀社會通念衡之，其已足對人之生命、
    身體、安全構成威脅，具有危險性，堪認足供兇器使用，該鐮刀縱屬他人所有用
    於除草所用之物，遺留於他人所有長滿雜草之空地上，被告則於撿拾後隨身攜帶
    以供其行竊椰子之用，因之，不論被告攜帶之初有無行兇之意圖，被告於行竊時
    確有攜帶此種具有危險性之兇器之事實，已可認定。綜上所述，相互參究，故被
    告上開所辯，顯屬事後畏罪卸責之詞，不足採信。其事證明確，犯行洵堪以認定
    。
二、核被告所為係犯刑法第三百二十一條第一項第三款之攜帶兇器竊盜罪。被告所竊
    之椰子、電纜線雖均未取走即被查獲，然被告所竊之椰子已被搬到圍牆邊，而電
    纜線則已被剪斷，並集中堆放在圍牆上，均已置於被告等人之實力支配範圍內，
    均應屬竊盜既遂。又被告二次攜帶兇器竊盜犯行，分別與姓名、年籍不詳之成年
    女子及甲○○間，各有犯意之聯絡及行為之分擔，均為共同正犯。被告先後二次
    攜帶兇器竊盜犯行，時間緊接，罪名與犯罪構成要件相同，顯係基於概括之犯意
    反覆為之，應依連續犯之規定論一罪，並加重其刑。又台灣台中地方法院檢察署
    移送併辦意旨所載被告與姓名、年籍不詳之成年女子（年約四十歲）共同於九十
    年十二月一日十二時許，無故侵入台中梧棲鎮○○路二八八號總安汽車停業中之
    廠房竊取電纜線一節，經核與被告起訴部分，應有裁判上一罪之關係，本院自應
    併予審理，附此敘明。被告前於八十六年間，因贓物案，經臺灣高等法院臺中分
    院於八十六年六月十日以八十六年度上易字第一一一四號判處有期徒刑五月確定
    ，甫於九十年二月二日執行完畢，有臺灣高等法院被告全國前案紀錄表、臺灣雲
    林地方法院檢察署刑案資料查註紀錄表各一紙附卷可查，其於刑之執行完畢後五
    年內再犯本件有期徒刑以上之罪，為累犯，應依刑法第四十七條規定遞加重其刑
    。
三、原審認被告之罪證明確，因予適用刑法第二十八條、第五十六條、第三百二十一
    條第一項第三款、第四十七條等規定，並審酌被告曾於八十四年間，因盜採砂石
    經臺灣高等法院臺中分院判處有期徒刑五月，猶不知悔改，及其品行、犯罪之動
    機、目的、手段、所生危害及犯後態度等一切情狀，量處被告有期徒刑十月。又
    被告用以竊取之鐮刀一支係他人所有被告當場撿拾僅暫供其竊盜椰子所用之物，
    並非被告所有之物，而被告所持破壞剪因未扣案，不知下落，且無從證明該破壞
    剪尚存在，爰均不另為沒收之諭知。本院經核原判決認事用法及量刑，俱無不合
    。被告上訴否認犯罪，為無理由，應予駁回。又被告經合法傳喚，無正當理由不
    到庭，不待其陳述逕行判決。
據上論斷，應依刑事訴訟法第三百六十八條、第三百七十一條，判決如主文。
本案經檢察官邱克斌到庭執行職務。
中    華    民    國      九十一      年      九      月      十七      日
                                  臺灣高等法院臺南分院刑事第五庭
                                      審判長法官  鄭    文    肅
                                            法官  黃    三    哲
                                            法官  王    浦    傑
右正本證明與原本無異。
不得上訴。
                                      法院書記官  蔡振    豐
中    華    民    國      九十一      年      九      月      十九      日
附錄：本判決論罪科刑法條
中華民國刑法第三百二十一條第一項第三款
 (加重竊盜罪)
犯竊盜罪而有左列情形之一者，處六月以上五年以下有期徒刑：
三  攜帶兇器而犯之者。
